【裁判字號】    90,上易,2960
【裁判日期】    900430
【裁判案由】    偽造文書
【裁判全文】
臺灣高等法院刑事判決                            九十年度上易字第二九六號
    上  訴  人  臺灣桃園地方法院檢察署檢察官
    上  訴  人
    即  被  告  甲○○
右上訴人因被告偽造文書案件，不服臺灣桃園地方法院九十年度易字第四○九號，中
華民國九十年四月三十日第一審判決（起訴案號：臺灣桃園地方法院檢察署八十九年
度偵字第一九二七九號、第一七四七八號；移送併辦：臺灣板橋地方法院檢察署九十
年度偵字第一一○七○號），提起上訴，本院判決如左：
    主  文
上訴駁回。
    事實及理由
一、本案經本院審理結果，認第一審判決以上訴人即被告江春枝係犯刑法第二百十七
    條第一項之連續偽造署押罪，同時審酌被告犯罪之動機、目的、手段、智識程度
    、犯後態度等一切情狀，量處被告有期徒刑六月，如易科罰金，以三百元折算一
    日。認事用法及量刑均無不當，應予維持，並引用第一審判決書記載之事實、證
    據及理由（如附件）。
二、被告上訴指稱原審量刑過重，為無理由。再公訴人上訴以被告另於八十九年七月
    十二日因違反毒品危害防制條例案件，經台北市政府警察局中正第一分局緝獲後
    解送臺灣板橋地方法院檢察署初訊時，冒用乙○之名應訊，涉有偽造文書犯行，
    並與本件犯罪時間緊接，手段相同，所犯係相同構成要件，屬連續犯裁判上一罪
    關係，並為原審言詞辯論終結前所發生之事實，原審未及斟酌審判，顯有未當。
    惟原審就被告於八十九年七月十二日，在台北市政府警察局中正第一分局、臺灣
    板橋地方法院檢察署應訊時所犯偽造署押犯行，業已一併審理（詳如附表二編號
    (一)至(六)所載），公訴人指摘原審未予審酌，尚有誤會。足見本件上訴，為無理由
    ，應予駁回。
據上論斷，應依刑事訴訟法第三百七十三條、第三百六十八條，判決如主文。
本案經檢察官李良忠到庭執行職務。
中      華      民      國      九十      年      九      月    二十    日
                              臺灣高等法院刑事第十四庭
                                  審判長法  官  陳  祐  輔
                                        法  官  蔡  國  在
                                        法  官  陳  國  文
右正本證明與原本無異。
不得上訴。
                                        書記官  蔡  棟  樑
中      華      民      國     九十     年     九     月     二  十     日
附錄：本案論罪科刑法條全文
刑法第二百十七條第一項：
偽造印章、印文或署押，足以生損害於公眾或他人者，處三年以下有期徒刑。
盜用印章、印文或署押，足以生損害於公眾或他人者，亦同。
附件
臺灣桃園地方法院刑事判決                            九十年度易字第四九號
    公  訴  人  臺灣桃園地方法院檢察署檢察官
    被      告  甲○○  男三十七歲（民國○○○年○月○○日生）
                        住台北縣石門鄉草里村六鄰四八之一號
                        （在臺灣台北戒治所強制戒治中）
                        身分證統一編號：Ｆ一二三六四一一五號
右列被告因偽造文書案件，經檢察官提起公訴（八十九年度偵字第一九二七九號、第
一七四七八號），本院判決如左：
        主  文
甲○○連續偽造署押，足以生損害於公眾及他人，處有期徒刑陸月，如易科罰金，以
參佰元折算壹日。
附表二所示之偽造「乙○」署押均沒收。
        事  實
一、甲○○曾於民國八十八年間因施用毒品經送觀察勒戒後無繼續施用毒品傾向而經
    臺灣桃園地方法院檢察署檢察官於八十八年八月十八日以八十八年度偵字第一二
    ○六六號不起訴處分。惟不知悔改，無法將施用毒品之惡習戒治，又再度施用第
    二級毒品安非他命，而經臺灣士林地方法院於八十九年五月三日以八十九年度毒
    聲字第九九二號裁定送勒戒處所觀察勒戒，甲○○收受前開裁定後，猶未戒除施
    用第二級毒品安非他命之習性，且為躲避警察緝捕送勒戒處所觀察勒戒，竟基於
    偽造署押之概括犯意，自八十九年七月十二日凌晨一時三十分許起至八十九年十
    一月十日晚上九時許止，連續於附表一所示之時、地為警查獲後，均以兄長乙○
    之名自稱，接受警方及檢察官之調查偵訊，而接續於附表二所示之偵訊、調查筆
    錄、口卡片、台北市政府警察局中正第一分局查獲涉嫌毒品危害防制條例毒品初
    步鑑驗報告單、移送煙毒麻醉藥品人犯尿液檢體編號對照表、搜索扣押證明筆錄
    、指紋卡片上偽造乙○之簽名及指印，致生損害於乙○本人及偵查機關對於司法
    權行使之正確性，嗣乙○本人接獲傳票分別於八十九年八月二十五日、八十九年
    十月十九日前往臺灣板橋地方法院檢察署、臺灣桃園地方法院檢察署應訊及於八
  十九年十一月十二日偵查中檢察官主動查獲甲○○冒乙○應訊而查獲上情。
二、案經桃園縣警察局龜山分局報請台灣桃園地方法院檢察署檢察官偵查及臺灣桃園
    地方法院檢察署檢察官簽分偵查起訴。
        理  由
一、右揭事實，業據被告甲○○坦承不諱，且據被害人乙○陳述甚詳，並有台北市政
    府警察局中正第一分局縉字第八九六一六五九四○○號刑案偵查卷宗（八十九年
    七月十二日偵訊調查筆錄、口卡片、台北市政府警察局中正第一分局查獲涉嫌毒
    品危害防制條例毒品初步鑑驗報告單、台北市政府警察局中正第一分局八十九年
    七月移送煙毒麻醉藥品人犯尿液檢體編號對照表）、臺灣板橋地方法院檢察署八
    十九年度偵字第一三三六七號偵查卷宗八十九年七月十二日訊問筆錄、臺灣桃園
    地方法院檢察署八十九年度偵字第四○六五號刑事卷宗（八十九年七月二十二日
    偵訊調查筆錄、口卡照片、口卡片、指紋卡片、搜索扣押證明筆錄、八十九年七
    月二十二日訊問筆錄）、八十九年偵字第一七四七八號甲○○偽造文書案件之八
    十九年十一月十日於桃園縣警察局龜山分局偵訊調查筆錄（皆影本）在卷可稽，
    而被告於八十九年七月二十一日晚上十時五十分許被逮獲在指紋卡片所按指印經
    送鑑定結果，與內政部警政署刑事警察局檔存之甲○○指紋相符一節，亦有內政
    部警政署刑事警察局八十九年十二月二十九日（八九）刑紋字第二○一二一三號
    鑑驗通知書影本足稽，本件事證明確，被告犯行洵堪認定。
二、核被告所為係犯刑法第二百十七條第一項之偽造署押罪。被告於附表一所示之三
    次為警查獲冒乙○姓名應訊而分別於附表二編號（一）至（六）、（七）至（十
    一）及（十二）所示之偵訊、調查筆錄、口卡片、台北市政府警察局中正第一分
    局查獲涉嫌毒品危害防制條例毒品初步鑑驗報告單、移送煙毒麻醉藥品人犯尿液
    檢體編號對照表、搜索扣押證明筆錄、指紋卡片上偽造乙○之簽名及指印，各次
    被查獲均係同一冒名應訊之行為而基於接續犯意為之，皆為接續犯。又被告先後
    三次偽造署押犯行，時間緊接，犯意概括，所犯構成要件相同，顯係基於概括犯
    意為之，依刑法第五十六條規定為連續犯，應論以一罪並加重其刑。公訴人雖對
    於（一）、被告於附表一編號（一）所示為警查獲時冒乙○之名而接續於附表二
    編號（一）至（六）所示之偵訊調查筆錄等偽造乙○之姓名及指印；（二）被告
    於附表一編號（二）所示為警查獲時冒乙○之名而於附表二編號（九）、（十）
    所示之口卡照片、口卡片及指紋卡片上偽造乙○之指印未予起訴，然前述（一）
    被告於附表二編號（一）至（六）所示之偵訊調查筆錄等偽造乙○之姓名及指印
    之部分與本件公訴人已經起訴而經本院審理之犯行有連續犯裁判上一罪關係，前
    述（二）被告於於附表二編號（九）、（十）所示之口卡照片、口卡片及指紋卡
    片上偽造乙○之指印之行為，與被告於附表一編號（二）所示為警查獲時冒用乙
    ○名義應訊而於附表二編號（七）、（八）、（十一）所示之偵訊調查筆錄上偽
    造乙○姓名及指印，均係基於接續犯意為之，為接續犯，本院自得併予審理，附
    此敘明。被告於行為後，刑法第四十一條將原「犯最重本刑為三年以下有期徒刑
    以下之刑之罪，而受六月以下有期徒刑或拘役之宣告，因身體、教育、職業或家
    庭之關係，執行顯有困難者，得以一元以上三元以下折算一日，易科罰金」之規
    定，於九十年一月四日修正為刑法第四十一條第一項前段，修正後之新規定為「
    犯最重本刑為五年以下有期徒刑以下之刑之罪，而受六個月以下有期徒刑或拘役
    之宣告，因身體、教育、職業、家庭之關係或其他正當事由，執行顯有困難者，
    得以一元以上三元以下折算一日，易科罰金」，上開修正後之新規定已於九十年
    一月十日經總統公布，而於同年一月十二日生效施行，是被告行為後法律已有變
    更，經比較新舊法之結果，修正前後之規定對被告利益輕重相等，應依刑法第二
    條第一項前段之規定，適用修正後之法律。爰審酌被告之素行、犯罪之動機、目
    的係因遭通緝恐被警方查緝而隱匿身分、手段、所生之危害及犯罪後坦承犯行，
    態度良好等一切情狀，量處如主文所示之刑，並諭知易科罰金之折算標準。附表
    二所示之被告偽造「乙○」署押，均應依刑法第二百十九條規定沒收。
據上論斷，應依刑事訴訟法第二百九十九條第一項前段，刑法第二條第一項前段、第
五十六條、第二百十七條第一項、同法修正後第四十一條第一項、第二百十九條，罰
金罰鍰提高標準條例第一條前段、第二條，判決如主文。
本案經檢察官許曉薇到庭執行職務。
中      華      民      國    九十      年      四      月     三十     日
                                臺灣桃園地方法院刑事第五庭
                                    法  官    林  婷  立
右正本證明與原本無異。
如不服本判決，應於判決送達後十日內向本院提出上訴狀( 應附繕本 )，上訴於
臺灣高等法院。
                                     書記官    黃 子 祝
中      華      民      國    九十       年      五      月    二十二   日
附論罪科刑依據之法條：
刑法第二百十六條
行使第二百十條至第二百十五條之文書者，依偽造、變造文書或登載不實事項或使登
載不實事項之規定處斷。
刑法第二百十七條
偽造印章、印文或署押，足以生損害於公眾或他人者，處三年以下有期徒刑。
盜用印章、印文或署押，足以生損害於公眾或他人者，亦同。
刑法第二百十九條
偽造之印章、印文或署押，不問屬於犯人與否，沒收之。
附表一
編號         查獲時間                地點                   案由
（一）、   八十九年七月十二日     台北縣土城市○○路○段   違反毒品危害
           凌晨一時三十分許       二四四號懷念汽機車旅館   防制條例案件
（二）、   八十九年七月二十一     桃園縣八德市○○路○段   同右
           日晚上十時五十分許     一四二○巷七五弄一號旁
                                  平房
（三）、   八十九年十一月十一     桃園縣中壢市○○○路二   同右
           日晚上九時許           段七六二號前
附表二
編號      時間          地點            種類              備註
（一）、  八十九年七月  台北市政府警    偵訊調查筆錄第一  附表一編號
          十二日凌晨三  察局中正第一    次偽簽乙○姓名一  （一）查獲
          時許          分局            枚及按指印十枚    之案件。
（二）、  同右          同右            偵訊調查筆錄第二  同右
                                        次偽簽乙○姓名一
                                        枚及按指印六枚
（三）、  同右          同右            台北市政府警察局  同右
                                        中正第一分局查獲
                                        涉嫌毒品危害防制
                                        條例毒品初步鑑驗
                                        報告單初步鑑驗結
                                        果欄內偽簽乙○姓
                                        名一枚及指印一枚
（四）、  同右          同右            口卡片上偽造乙○  同右
                                        姓名一枚及指印一
                                        枚
（五）、  同右          同右            台北市政府警察局  同右
                                        中正第一分局八十
                                        九年七月移送煙毒
                                        麻醉藥品人犯尿液
                                        檢體編號對照表上
                                        偽造乙○指印一枚
（六）、  八十九年七月  臺灣板橋地方    訊問筆錄上偽造郭  同右
          十二日下午四  法院檢察署偵    雙姓名一枚
          時十分許      查庭
（七）、  八十九年七月  桃園縣八德市    搜索扣押證明筆錄  附表一編號
          二十一日晚上  介壽路二段一    上偽造乙○姓名四  （二）查獲
          十時五十分許  四二○巷七五    枚及指印四枚      之案件
                        弄一號旁平房
（八）、  八十九年七月  桃園縣警察局    偵訊調查筆錄上偽  同右
          二十二日凌晨  八德分局        造乙○姓名三枚及
          一時許                        指印十枚
（九）、  同右          同右            口卡照片、口卡片  同右
                                        上偽造乙○指印六
                                        枚
（十）、  同右          同右            指紋卡片上偽造郭  同右
                                        雙指印二十二枚
（十一）、八十九年七月  臺灣桃園地方    訊問筆錄上偽造郭  同右
          二十二日晚上  法院檢察署偵    雙姓名一枚
          八時許        查庭
（十二）、八十九年十一  桃園縣警察局    偵訊調查筆錄上偽  附表一編號
          月十日晚上十  龜山分局        造乙○姓名四枚及  （三）查獲
          時五十五分許                  指印八枚          之案件


司法院資訊處製作；財團法人民間司法改革基金會備份。
